# 对联营公司顺流交易的固定资产为什么要在合并报表上加回来？（待思）

提问人：wufaxian 时间：2020-03-05 08:05:22
2×15年 6 月 30 日，甲公司以4 800万元取得丙公司20%股权。当日，交易各方办理完成了股权变更登记手续，丙公司可辨认净资产公允价值为28 000万元，其中除一项土地使用权的公允价值为2 400万元、账面价值为1 200万元外，其他资产、负债的公允价值与账面价值相同。该土地使用权未来仍可使用 10 年，丙公司采用直线法摊销，预计净残值为零。当日，根据丙公司章程规定，甲公司向丙公司董事会派出一名成员，参与财务和生产经营决策2×16年 7 月 20 日，甲公司将其生产的一台设备销售给丙公司，该设备在甲公司的成本为 600 万元，销售给丙公司的售价为 900 万元，有关款项已通过银行存款收取。丙公司将取得的设备作为存货，至2×16年末，尚未对外销售。
（ 6 ）丙公司2×16年实现净利润4 000万元，2×15年末持有的以公允价值计量且其变动计入其他综合收益的金融资产在2×16年数量未发生变化，年末公允价值下跌 400 万元，该金融资产未发生预期信用损失。
对丙公司投资甲公司2×16年度合并合并利润表中应当确认的投资收益=[4 000-（2 400-1 200）/10-（900-600 ）]×20%+（900-600）×20%=776（万元）
甲公司2×16年度个别报表中应当确认的投资收益=[4 000-（2 400-1 200）/10-（900-600）]×20%=716（万元）。
借：长期股权投资　　　　　　　　 716 　贷：投资收益
716 借：其他综合收益　　　　　　　 80 （400×20%）　贷：长期股权投资80
①甲公司与丙公司内部交易的调整分录：借：营业收入　　　　　　　　　 180 （900×20%）　贷：营业成本　　　　　　　　　 120 （600×20%）　　　投资收益　　　　　　　　　　　 60问题：既然丙公司是联营公司，那就不涉及并表的问题。为什么要在甲公司个别报表确认投资收益 716 的基础上，还要在“合并报表上”将未实现损益（900-600）*20%又加回来？
1 、联营公司为什么涉及合并报表调整？就不应该并表
2 、调整合并报表为什么要将顺流交易未实现损益加回来？
3 、加回来以后为什么要在合并层面 贷增 投资收益 60 ？
张志凤 116

回答人：chenyiwei
参考：https://bbs.esnai.com/forum.php? ... =4657640&page=1

提问人：wufaxian 时间：2020-03-06 08:05:23
谢谢陈老师回复。看了那个帖子。感觉有两部分内容有点矛盾。不知道应该遵循哪一段内容
1 、“ 另一种理解是所谓“单行合并”即把在合营、联营企业的净资产和净利润中所享有的份额，以“长期股权投资”和“投资收益”的形式纳入投资方的合并报表中，作为投资方所控制的集团的资产、损益的一部分。经过多年的讨论，目前在国际准则下已经基本达成共识，即权益法只能理解为“单行合并”而不是对长期股权投资的后续计量方法，因为权益法的计量结果既不代表长期股权投资的初始成本”
2 、“ 即使在合并报表层面，在国际准则下的合并报表上，权益法的核算结果也是称为“在合营、联营企业权益中所占份额”和“在合营、联营企业损益中所占份额”，而不能使用“长期股权投资”或“投资收益”的项目名称。”
——————所以国际准则到底是同意“单行合并” 还是不认同“单行合并”？

回答人：chenyiwei
合并报表层面的权益法倾向于作为单行合并的因素更多。但在某些方面也保留了作为长期股权投资后续计量方法的考虑，因此和真正的母子公司之间完全合并还是有区别。